臺灣臺中地方法院刑事判決　　　　　　　　　　　　九十三年度易字第二一三九號
　　公　訴　人　臺灣臺中地方法院檢察署檢察官
　　被　　　告　丙○○
右列被告因竊盜案件，經檢察官提起公訴（九十三年度偵字第一五九一一號），本院
判決如左：
    主  文
丙○○共同連續竊盜，累犯，處有期徒刑陸月，如易科罰金，以佰元折算壹日。
    事  實
一、丙○○前因贓物案件，經本院民國九十年度易字第二五八一號判處有期徒刑三月
    ，如易科罰金，以銀元三百元折算一日確定，業於九十一年七月三十日易科罰金
    執行完畢。詎丙○○不知悔改，與成年男子張益興（業經檢察官移送併辦於本院
    另案審理）共同基於意圖為自己不法所有之概括犯意聯絡，先於九十三年九月五
    日十一時許，在臺中縣太平市○○○○○路軍營對面大樓之騎樓處，見乙○○所
    有車牌號碼ＢＺＦ─○三六號重機車（下稱系爭機車）之鑰匙二支未拔，由張益
    興在旁把風，丙○○徒手發動系爭機車之方式，竊得系爭機車，得手後為掩飾犯
    行，再於同年月日二十時許前之某時許，在臺中市○區○○路四四○號前，共同
    以不明工具（未扣案，無從認定是否為兇器）竊取甲○○所有車牌號碼ＪＪＤ─
    四九一號機車上之車牌（下稱系爭車牌），並以前開ＢＺＦ─○三六號車牌改懸
    掛於甲○○機車上（即系爭車牌原來機車上）、以系爭車牌改懸掛系爭機車上之
    方式，予以互換車牌。嗣於九十三年九月七日十六時許，張益興搭載丙○○騎乘
    系爭機車行經臺中市○區○○路與中華路口時，為警查獲，始悉上情。
二、案經臺中市警察局第一分局報請臺灣臺中地方法院檢察署檢察官偵查起訴。
    理  由
一、認定犯罪事實所憑證據及理由：
  (一)本案證據能力部分：被告對於被害人甲○○於警詢、檢察事務官調查時指述及共
    犯張益興於警詢時供述之證據能力，於本院準備程序均陳明無意見，亦均未於言
    詞辯論終結前聲明異議，視為於審判程序同意作為證據，且本院審酌上開指述、
    供述作成時之情況尚無不當，依刑事訴訟法第一百五十九條之五之規定，自有證
    據能力，合先敘明。
  (二)訊據被告丙○○對於右揭時、地有與張益興共同竊取前開機車之犯行，於警詢、
    偵查及本院審理時均坦白承認，核與張益興於警詢時、檢察官聲請羈押法官訊問
    時所為供述之情節相符，並經被害人乙○○之父即林國一於本院審理時結證明確
    ，且有扣押物品目錄表（含系爭車牌、系爭機車及其鑰匙二支）一紙、系爭機車
    查獲現場照片三幀、系爭機車贓物認領保管收據一紙、車輛竊盜車牌失竊資料個
    別查詢表二紙附卷可證，足認被告自白與事實相符。是被告與張益興共同竊取系
    爭機車之犯行，足堪認定。
  (三)訊據被告矢口否認有竊取系爭車牌之不法犯行，辯稱：伊與張益興竊取系爭機車
    時，系爭機車上已懸掛系爭車牌等語。經查，張益興搭載丙○○騎乘系爭機車於
    九十三年九月七日十六時許，行經臺中市○區○○路與中華路口為警查獲時，系
    爭機車上乃懸掛系爭車牌乙節，為被告自承在卷，並有扣押物品目錄表（含系爭
    車牌、系爭機車及其鑰匙二支）、系爭機車查獲現場照片三幀、系爭車牌贓物認
    領保管收據一紙、車輛竊盜車牌失竊資料個別查詢表二紙附卷可證。又被害人乙○○先前係因在臺中縣太平市○○○○○路軍營服役，而將系爭機車置放於上開
    軍營對面大樓騎樓即：被告與張益興共同竊取系爭機車處等情，亦據乙○○之父
    即證人林國一於本院審理時結證明確，衡情系爭機車顯非遭他人竊取後，始置放
    於上開軍營對面大樓騎樓處，甚為明確。則被告與張益興共同竊取系爭機車前，
    系爭機車並無先遭他人竊取始置放於上開軍營對面大樓騎樓處，足堪認定。再參
    諸被害人甲○○於警詢及檢察事務官調查時指述：九十三年九月四日晚上六至七
    時許系爭車牌還在機車上，伊是在九十三年九月五日二十時三十分，在臺中市○
    區○○路四四○號前發現系爭車牌失竊，伊發現系爭車牌失竊時機車上被掛上Ｂ
    ＺＦ｜○三六號之車牌等語（見偵查卷二八、七三頁）。從而，被告與張益興共
    同竊取系爭機車前，系爭機車既無先遭他人竊取始置放於上開軍營對面大樓騎樓
    處之情事，且系爭車牌於被告與張益興共同竊取系爭機車之前一日即九十三年九
    月四日晚上六至七時許亦無失竊之情形，則系爭車牌在被告竊取系爭機車前，豈
    有無故懸掛在系爭機車上之理？被告前開所辯，實與常情不符，已非可輕信。況
    被告與張益興共同竊得系爭機車後之同日即：被害人甲○○於九十三年九月五日
    二十時發現系爭車牌失竊時，系爭機車原來之ＢＺＦ─○三六號車牌復已懸掛於
    甲○○機車上，益見被告與張益興在甲○○發現系爭車牌遭竊前同日之某時許，
    係將系爭機車及系爭車牌原來機車上之車牌互換懸掛，俾掩飾其等竊取系爭機車
    之犯行，否則，系爭機車上之ＢＺＦ─○三六號車牌，豈又會無故懸掛在系爭車
    牌原來機車上之理。被告前開所辯，顯係事後卸責之詞，不足採信。是被告與張
    益興共同竊取系爭車牌之犯行，至堪認定。
二、核被告所為，係犯刑法第三百二十條第一項之竊盜罪。被告與張益興間就二次竊
    盜犯行，均有犯意聯絡及行為分擔，均為共同正犯。被告先後二次竊盜犯行，時
    間緊接，觸犯構成要件相同之罪名，顯係出於概括之犯意為之，為連續犯，應依
    刑法第五十六條之規定論以一罪，並加重其刑。又被告前因贓物案件，經本院民
    國九十年度易字第二五八一號判處有期徒刑三月，如易科罰金，以銀元三百元折
    算一日確定，業於九十一年七月三十日易科罰金執行完畢，此有臺灣高等法院被
    告全國前案紀錄表、臺灣臺中地方法院檢察署刑案資料查註紀錄表各一件在卷可
    按，其受有期徒刑執行完畢後，五年以內再犯本件有期徒刑以上之罪，為累犯，
    應依刑法第四十七條規定遞加重其刑。爰審酌被告正值青壯，不思努力工作，為
    一時貪念即圖不勞而獲，且被告曾有竊盜之前科紀錄，此觀卷附臺灣高等法院被
    告全國前案紀錄表、臺灣臺中地方法院檢察署刑案資料查註紀錄表各一件甚明，
    被告在前有竊盜不良素行之情形下，仍一再為竊盜之犯行，顯不知悛悔警惕，無
    視於刑罰規定之存在，其犯罪動機、目的均非良善，惡性非輕，惟兼衡及被告犯
    後坦承部分犯行、被害人已各取回遭竊之系爭機車與系爭車牌、犯罪手段尚稱平
    和等一切情狀，量處如主文所示之刑，並諭知易科罰金之折算標準。至被告竊取
    系爭車牌所用之不明工具，未經扣案，無從遽認係違禁物，且無證據證明係屬被
    告或張益興所有之物，爰不宣告沒收，附此敘明。
據上論斷，應依刑事訴訟法第二百九十九條第一項前段，刑法第二十八條、五十六條
、第三百二十條第一項、第四十一條第一項前段、第四十七條，罰金罰鍰提高標準條
例第一條前段、第二條，判決如主文。
本案經檢察官丁○○到庭執行職務。
中      華     民      國    九十三    年     十二      月      二     日
                                 臺灣臺中地方法院刑事第三庭
                                     審判長法 官 劉錫賢
                                           法 官 黃松竹
                                           法 官 何世全
右正本證明與原本無異。
如不服本判決，應於送達後十日內向本院提出上訴狀（須附繕本），上訴於臺灣高等
法院臺中分院。
                                           書記官
中      華      民      國      九十三    年    十二     月     二      日
附錄論罪科刑法條：
刑法第三百二十條第一項：意圖為自己或第三人不法之所有，而竊取他人之動產者，
為竊盜罪，處五年以下有期徒刑、拘役或五百元以下罰金。
